fi: Kuittipaperin ominaisuudet: Hiilitön; Rullan päättymisen ilmaisin; Esipainettu logo; Lämpöpaperi; Muu
sk-SK: Funkcie papierového dokladu: Bezuhlíkový; Indikátor konca rolovania; Predtlačené logo; Termálny papier; Iné
nl: Kenmerken kassabonpapier: Koolstofvrij; Einde rol-indicator; Voorbedrukt logo; Thermisch papier; Andere
sl-SI: Lastnosti papirja za račune: Brez ogljika; Indikator konca zvitka; Prednatisnjen logotip; Termalni papir; Drugo
ja: レシート用紙の機能: カーボンレス; ロール終了インジケーター; プリント済みロゴ; 感熱紙; その他
th: คุณลักษณะของกระดาษใบเสร็จรับเงิน: ไร้คาร์บอน; ตัวระบุการสิ้นสุดม้วน; โลโก้ที่พิมพ์ไว้ล่วงหน้า; กระดาษความร้อน; อื่นๆ
pt-BR: Recursos do papel de recibo: Autocopiativo; Indicador de fim de rolo; Logotipo pré-impresso; Papel térmico; Outro
el: Χαρακτηριστικά χαρτοταινίας ταμειακής μηχανής: Χωρίς άνθρακα; Ένδειξη τέλους ρολού; Προεκτυπωμένο λογότυπο; Θερμικό χαρτί; Άλλο
de: Eigenschaften des Quittungspapiers: Kohlefrei; Rollenende-Anzeige; Vorgedrucktes Logo; Thermopapier; Sonstiges
tr: Makbuz kağıdı özellikleri: Karbonsuz; Rulo sonu göstergesi; Önceden basılmış logo; Isıya duyarlı kağıt; Diğer
ru: Характеристики чековой ленты: Безуглеродный; Индикатор конца рулона; Предварительно напечатанный логотип; Термобумага; Другое
cs: Vlastnosti papíru na účtenky: Bezuhlíkové; Indikátor konce role; Předtištěné logo; Termální papír; Jiné
da: Funktioner for kvitteringspapir: Karbonfri; Slut på rulle-indikator; Fortrykt logo; Termisk papir; Andet
hu: Pénztárgépszalag jellemzői: Szénmentes; Tekercsvég jelző; Előre nyomtatott logó; Hőpapír; Egyéb
pt-PT: Características do papel de recibo: Sem carbono; Indicador de fim de rolagem; Logótipo pré-impresso; Papel térmico; Outro
sv: Detaljer för kvittopapper: Kolfritt; Indikator för slut på rulle; Förtryckt logotyp; Termiskt papper; Övrigt
pl: Charakterystyka papieru paragonowego: Papier samokopiujący; Wskaźnik końca rolki; Wstępnie wydrukowane logo; Papier termiczny; Inne
vi: Đặc điểm giấy biên nhận: Không có cacbon; Chỉ báo kết thúc cuộn; Logo in sẵn; Giấy in nhiệt; Khác
fr: Caractéristiques du papier de reçu: Autocopiant; Indicateur de fin de rouleau; Logo pré-imprimé; Papier thermique; Autre
es: Características del papel de recibo: Sin carbono; Indicador de fin de rollo; Logotipo preimpreso; Papel térmico; Otros
bg-BG: Характеристики на хартията за разписки: Безвъглеродна; Индикатор за край на ролката; Предварително отпечатано лого; Термохартия; Други
lt-LT: Kvito popieriaus savybės: Be anglies; Ritinio pabaigos indikatorius; Iš anksto atspausdintas logotipas; Terminis popierius; Kita
en: Receipt paper features: Carbonless; End of roll indicator; Pre-printed logo; Thermal paper; Other
zh-TW: 收據紙特點: 無碳; 捲動結束指示器; 預印標誌; 熱感紙; 其他
ro-RO: Caracteristicile hârtiei de chitanță: Fără carbon; Indicator de sfârșit de rolă; Logo pre-imprimat; Hârtie termică; Altele
nb: Kvitteringspapirfunksjoner: Kullfritt; Slutt på rull-indikator; Forhåndstrykt logo; Termisk papir; Annet
hr-HR: Značajke računske trake: Bez ugljika; Indikator kraja role; Otisnuti logotip; Termalni papir; Ostalo
ko: 영수증 용지 기능: 무탄소; 급지 종료 표시기; 사전 인쇄된 로고; 감열지; 기타
zh-CN: 小票/收据纸特点: 无碳; 卷纸用完指示器; 预印 logo; 热敏纸; 其他
it: Funzionalità della carta per ricevute: Senza carbone; Indicatore di fine rotolo; Logo prestampato; Carta termica; Altro